臺北高等行政法院裁定
                                       110年度停字第72號
聲  請  人　孫義隆
相  對  人　交通部公路總局臺北市區監理所

代　表　人　江澍人
上列當事人間交通裁決事件，聲請人對於本院110年度交上再字
第6號裁定聲請再審（本院110年度交上再字第17號），並聲請停
止執行原處分，就停止執行部分，本院裁定如下：
　　主  文
聲請駁回。
聲請訴訟費用由聲請人負擔。
　　理  由
一、按「行政訴訟繫屬中，行政法院認為原處分或決定之執行，
    將發生難於回復之損害，且有急迫情事者，得依職權或依聲
    請裁定停止執行。」行政訴訟法第116條第2項前段定有明文
    。揆諸停止執行制度之目的，在避免當事人於日後縱使獲得
    勝訴判決，其因原處分或決定之執行所生損害，亦已難於回
    復，而賦予當事人在本案訴訟終局裁判前，得請求法院裁定
    限制原行政處分或決定之執行，用以排除因該處分或決定之
    執行而生之不利益。故聲請停止原處分或原決定之執行，係
    指未確定之行政處分或決定之執行而言，如行政處分業已確
    定，當事人既不能再以通常之救濟途徑（訴願及行政訴訟）
    ，加以變更或撤銷，當事人即不得假藉聲請停止執行程序以
    阻止原處分之執行。
二、本件聲請人前於民國106年5月14日9時19分因騎乘車牌號000
    -000普通重型機車在基隆市仁愛區成功一路闖越平交道，為
    相對人以106年9月7日北監基裁字第42-U60154357號裁決書
    裁處罰鍰新臺幣45,000元，記違規點數3點，並應接受道路
    交通安全講習（下稱原處分）。聲請人不服，提起行政訴訟
    ，經臺灣基隆地方法院106年度交字第147號判決駁回，本院
    107年度交上字第351號判決上訴駁回確定在案。準此，足見
    原處分已確定不得再為爭訟，即不得為行政訴訟法第116條
    第2項停止執行之對象，聲請人對於已不能依通常救濟途徑
    予以變更或撤銷之原處分聲請停止執行，於法不合，應予駁
    回。
三、至聲請人雖就臺灣基隆地方法院106年度交字第147號判決二
    次提起再審之訴，先後經臺灣基隆地方法院以108年度交再
    字第1號裁定駁回、以109年度交再字第1號判決駁回後經上
    訴本院以109年度交上字第254號裁定駁回；復就本院109年
    度交上字第254號裁定提起再審，經本院109年度交上再字第
    32號裁定駁回；又就本院109年度交上再字第32號裁定提起
    再審，經本院110年度交上再字第6號裁定駁回在案。現就本
    院110年度交上再字第6號裁定提起再審（業經本院110年7月
    29日110年度交上再字第17號裁定駁回），並就原處分聲請
    停止執行，惟再審並非一般法律救濟程序，而為非常救濟途
    徑，其目的在於排除確定裁判之確定力而重新審理，並非爭
    執原處分效力之本案行政訴訟，聲請人不得以其已提起再審
    而主張其本案訴訟仍屬繫屬中，從而得據以聲請停止原處分
    之執行，併此敘明。
四、依行政訴訟法第104條、民事訴訟法第95條、第78條，裁定
    如主文。
中　　華　　民　　國　　110　 年　　8　　 月　　30　　日
                    臺北高等行政法院第五庭
                              審判長法  官　 蘇嫊娟
                          　        法  官　 劉正偉
                                    法  官　 陳雪玉
上為正本係照原本作成。
如不服本裁定，應於送達後10日內向本院提出抗告狀（須按他造
人數附繕本）。
中　　華　　民　　國　　110　 年　　8　　 月　　30　　日
                                    書記官   王月伶